Minutes et répertoires du notaire François TOUVENOT, 29 novembre 1721 - 12 mars 1754 (étude XXXVI)
Archives nationales
- Minutes de François TOUVENOT, 29 novembre 1721 - avril 1754; MC/ET/XXXVI/388 - MC/ET/XXXVI/476
  - Minutes. 1751, septembre - décembre, septembre - décembre 1751; MC/ET/XXXVI/470
    - Transaction., 22 septembre 1751; MC/ET/XXXVI/470
      Nom, qualité: (Mme ou Mlle) Duclavier, Marie Madeleiine.
    - Vente, meubles de boutique de marchand de vin, Paris, porchherons, rue des Martyrs., 23 septembre 1751; MC/ET/XXXVI/470
      Nom, qualité: (M.) Lunot, Francois.
      Nom, qualité: (Mme ou Mlle) Raimond, Marie Catherine.
      Nom, qualité: (M.) Montagne, Jean.
      Nom, qualité: (M.) Montagne, Clement.
    - Procuration, depot., 23 septembre 1751; MC/ET/XXXVI/470
      Nom, qualité: (M.) Montlezun de, Benigne (comte).
      Domicile: Montureux-les-Baulay (Haute-Saône).
      Nom, qualité: (M.) Raigecourt de, Charles Jerome (comte).
    - Vente, maison, Parisdrue Jean Robert., 25 septembre 1751; MC/ET/XXXVI/470
      Nom, qualité: (personne morale) Gerblo (créanciers).
      Nom, qualité: (M.) Gerblo, Jean Baptiste.
      Profession: limonadier (maître).
      Nom, qualité: (Mme ou Mlle) Ballete, Louise Catherine.
      Nom, qualité: (M.) Durand, Jean (bourgeois de Paris)
    - Obligation., 27 septembre 1751; MC/ET/XXXVI/470
      Nom, qualité: (M.) Durand, Jean (bourgeois de Paris).
      Nom, qualité: (M.) Vauvillier, Jacques (bourgois de Paris)
    - Rente sur le roi, transport, aides et gabellesempreint 5 millions juin 1720., 28 septembre 1751; MC/ET/XXXVI/470
      Nom, qualité: (Mme ou Mlle) Boy, Louise Madeleine.
      Domicile: Pris.
      Nom, qualité: (M.) Lardy, Jean.
      Profession: maitre d'hotel
    - Succession, renonciation., 29 septembre 1751; MC/ET/XXXVI/470
      Profession: pain d'epicier (marchand)
    - Testament, depot., 29 septembre 1751; MC/ET/XXXVI/470
    - Obligation., 30 septembre 1751; MC/ET/XXXVI/470
      Nom, qualité: (Mme ou Mlle) Duclavier, Armande Angelique.
      Nom, qualité: (M.) Riviere, Pierre Bernard.
      Profession: commissaire de la marine.
      Nom, qualité: (M.) Ponce, Francois Jean (bourgeois de Paris)
    - Succession, liquidation., 2 octobre 1751; MC/ET/XXXVI/470
      Domicile: Saint-Denis
    - Procuration., 3 octobre 1751; MC/ET/XXXVI/470
      Nom, qualité: (M.) Bignot, Etienne (bourgeois de Paris).
      Nom, qualité: (Mme ou Mlle) Bauche, Marie Therese.
    - Vente, maison, terre., 4 octobre 1751; MC/ET/XXXVI/470
      Nom, qualité: (Mme ou Mlle) Richer, Marie Jeanne Madeleine.
      Nom, qualité: (M.) Martinot, Claude.
      Profession: valet de chambre horloger duroi.
      Nom, qualité: (M.) Giraud, Jacques Bernard.
    - Transport., 4 octobre 1751; MC/ET/XXXVI/470
      Nom, qualité: (M.) Patte, Eleonor.
      Relations: legataire de l'intervenant 2.
      Nom, qualité: (M.) Choart de Magny.
      Nom, qualité: (M.) Menetrier, Abraham Louis.
    - Inventaire après décès de Daniel Dupont., 4 octobre 1751; MC/ET/XXXVI/470
      inventaire après décès; Dupont, Daniel
    - Procuration., 5 octobre 1751; MC/ET/XXXVI/470
      Nom, qualité: (M.) Fontaine, Chille Francois.
      Profession: regent de la faculte de medecine.
      Nom, qualité: (M.) Duruffel, Antoine Nicolas.
    - Rente, constitution., 8 octobre 1751; MC/ET/XXXVI/470
      Nom, qualité: (M.) Brocheton, Cesar Francois.
      Profession: tapissier (marchand).
      Nom, qualité: (Mme ou Mlle) Lepreux, Gillette.
      Nom, qualité: (Mme ou Mlle) Mallet, Marie Angelique.
    - Tutelle, compte., 8 octobre 1751; MC/ET/XXXVI/470
      Relations: fille de l'intervenant 3, fille de l'intervenant 4.
      Nom, qualité: (Mme ou Mlle) Thurin, Jeanne.
      Nom, qualité: (M.) Mallet, Jean Isaac.
    - Delegation, loyers de maison, Paris, rue de Latisseranderie., 9 octobre 1751; MC/ET/XXXVI/470
      Profession: officier du roi (ancien).
      Nom, qualité: (M.) Cotel, Michel.
      Profession: couvreur (maître).
      Nom, qualité: (M.) Rousseau, Jean Baptiste.
      Profession: charpentier (maître).
    - Renonciation, maitrise de brodeur chasublier., 9 octobre 1751; MC/ET/XXXVI/470
      Nom, qualité: (M.) Corniquet, Jean Baptiste.
      Profession: brodeur chasublier (maître).
    - Bail, maison, Paris, rue Jean-Robert., 10 octobre 1751; MC/ET/XXXVI/470
      Nom, qualité: (Mme ou Mlle) Balete, Louise Catherine.
      Nom, qualité: (M.) Durand, Jean (bourgeoise Paris).
      Nom, qualité: (M.) Villemsens, Jean Baptiste Magnus.
      Profession: batteur d'or (me-md).
    - Apprentissage, transport, emprunt juillet 1735., 12 octobre 1751; MC/ET/XXXVI/470
      Profession: conseiller du roi,notaire au Châtelet.
      Nom, qualité: (Mme ou Mlle) Darretche, Amable Martine.
      Nom, qualité: (M.) Cornus de La Fontaine, Marin (bourgeois de Paris)
    - Etats et inventaire des titres et pièces de François baron de Beauharnois., 13 octobre 1751; MC/ET/XXXVI/470
      Nom, qualité: (M.) Beauharnois, François de (baron de Beauville).
      Profession: lieutenant général des armées navales.
      Nom, qualité: (M.) Beauharnois, Charles de (marquis).
      Profession: gouverneur de la Nouvelle-France et de Louisiane
      inventaire après décès; Beauharnois, François de
    - Mariage., 14 octobre 1751; MC/ET/XXXVI/470
      Nom, qualité: (M.) Crose, Nicolas Charles (bourgeois de Paris).
      Profession: mercier (marchand).
      Nom, qualité: (Mme ou Mlle) Delatte, Elisabeth.
      Domicile: Meute, chateau
    - Mariage., 17 octobre 1751; MC/ET/XXXVI/470
      Nom, qualité: (M.) Marechal, Claude.
      Profession: capitaine des charrois des vivres.
      Nom, qualité: (Mme ou Mlle) Leclerc, Nicole.
      Nom, qualité: (M.) Massart, Jean Baptiste.
      Profession: linger garcon
    - Procuration, depot., 25 octobre 1751; MC/ET/XXXVI/470
      Nom: (personne morale) Fabrique de Mory.
      Nom, qualité: (M.) Vimont, Louis (bourgeois de Paris)
    - Rente, quittance de rachat., 26 octobre 1751; MC/ET/XXXVI/470
      Nom, qualité: (M.) Dutrou de Villetang, Jean Vincent.
    - Testament., 27 octobre 1751; MC/ET/XXXVI/470
      Nom, qualité: (Mme ou Mlle) Noel, Madeleine.
      Nom, qualité: (M.) Prudhomme, Antoine.
    - Rente sur le roi, donation, tailles aout 1720., 28 octobre 1751; MC/ET/XXXVI/470
      Nom, qualité: (Mme ou Mlle) Pousteaux de Givais, Marie Jacqueline.
      Nom, qualité: (personne morale) Pauvres de La Par Saint-Gervais de Paris
    - Mariage, sommation respectueuse., 29 octobre 1751; MC/ET/XXXVI/470
      Nom, qualité: (M.) Croze, Nicolas Charles (bourgeois de Paris).
      Nom, qualité: (M.) Croze, Adrien (bourgeois de Paris).
    - Obligation., 2 novembre 1751; MC/ET/XXXVI/470
      Nom, qualité: (M.) Charlevoix de Villers de, Louis Roger.
      Profession: ingenieur de la marine.
      Domicile: Saint-Domingue, cap-Francois (le).
      Nom, qualité: (M.) Lory, Francois.
    - Mariage de Marie Madeleine Louise BOISCLER, fille de Nicaise BOISCLER et de défunte Marie DOLIGER assistée de Nicaise BOISCLER et de Marie-Anne LEVEAU, seconde femme de Nicaise BOISCLER, maître de danse, rue Neuve Sainte-Catherine., 4 novembre 1751; MC/ET/XXXVI/470
      contrat de mariage; Boiscler, Nicaise; Boiscler, Marie-Madeleine-Louise; Doliger, Marie; Leveau, Marie-Anne; danseur; enseignant
    - Mariage., 4 novembre 1751; MC/ET/XXXVI/470
      Nom, qualité: (M.) Feval, Joseph Charles.
      Profession: tailleur de pierres.
      Nom, qualité: (Mme ou Mlle) Boiscler, Marie Madeleine Louise.
      Profession: rubanniere.
      Domicile: Pris
    - Mariage., 9 novembre 1751; MC/ET/XXXVI/470
      Nom, qualité: (M.) Barbe, Louis (bourgeois de Paris).
      Nom, qualité: (Mme ou Mlle) Dubuisson, Marie Francoise.
    - Depot d'especes., 9 novembre 1751; MC/ET/XXXVI/470
      Nom, qualité: (M.) Daudebert, Thomas.
      Profession: receveur des entrees de Paris.
      Nom, qualité: (M.) Touvenot, Francois.
    - Inventaire après décès de Marie Ragouin, épouse de Jacques Chandelier., 13 novembre 1751; MC/ET/XXXVI/470
      Nom, qualité: (Mme ou Mlle) Ragouin, Marie.
      Nom, qualité: (M.) Chandelier, Jacques.
      Profession: gantier-parfumeur (marchand).
      inventaire après décès; Ragouin, Marie; Chandelier, Jacques
    - Mariage., 14 novembre 1751; MC/ET/XXXVI/470
      Profession: gantier parfumeur (marchand).
      Nom, qualité: (Mme ou Mlle) Mallet, Marie Louise.
    - Succession, renonciation., 16 novembre 1751; MC/ET/XXXVI/470
      Nom, qualité: (M.) Lefort de La Moriniere, Jacques.
    - Procuration., 16 novembre 1751; MC/ET/XXXVI/470
      Nom, qualité: (Mme ou Mlle) Lefort de La Moriniere, Anne Claude.
      Nom, qualité: (Mme ou Mlle) Liegeois, Anne Louise.
    - Mariage., 22 novembre 1751; MC/ET/XXXVI/470
      Nom, qualité: (M.) Foureau Dit Faraudeau, Louis.
      Profession: macon compagnon.
      Nom, qualité: (Mme ou Mlle) Leclerc, Jeanne.
    - Procuration., 23 novembre 1751; MC/ET/XXXVI/470
    - Transport, créance., 25 novembre 1751; MC/ET/XXXVI/470
      Nom, qualité: (M.) Buffard, Gabriel Charles.
      Nom, qualité: (M.) Jouin, Nicolas.
      Profession: banquier (ancien).
    - Remise, titres de seigneurie, Ravenel., 25 novembre 1751; MC/ET/XXXVI/470
      Nom, qualité: (Mme ou Mlle) Bouchard de, Marguerite Louise Cesarine.
      Relations: héritier de l'intervenant 2.
      Nom, qualité: (M.) Bouchard de Ravenel de, Marie Alexandre.
      Relations: époux de l'intervenant 4.
      Nom, qualité: (Mme ou Mlle) Camus Destouches, Adelaide Marie.
      État civil: mariée
    - Compte., 25 novembre 1751; MC/ET/XXXVI/470
      Nom, qualité: (M.) Lapierre, Francois (bourgeois de Paris).
      Profession: apothicaire (marchand).
      Nom, qualité: (M.) Loubet, Jean.
      Profession: chirurgien mojor.
    - Rente sur le roi, transport, aides et gabelles emprunt 25 millions juin 1720., 26 novembre 1751; MC/ET/XXXVI/470
      Nom, qualité: (Mme ou Mlle) Tonnellier, Jeanne Therese.
      Nom, qualité: (personne morale) Pauvres de La Paroisse Saint-Gervais de Paris
    - Succession, renonciation., 29 novembre 1751; MC/ET/XXXVI/470
      Nom, qualité: (M.) Vaudrey de, Jean Francois.
    - Mariage., 30 novembre 1751; MC/ET/XXXVI/470
      Nom, qualité: (M.) Lehuby, Francois Cesar (bourgeois de Paris).
      Nom, qualité: (Mme ou Mlle) Desroches, Marguerite Jeanne.
    - Quittance., 3 décembre 1751; MC/ET/XXXVI/470
      Nom, qualité: (M.) Blaisin, Etienne (bourgeois de toul).
      Nom, qualité: (Mme ou Mlle) Annerot, Marie.
      Domicile: Toul.
      Nom, qualité: (M.) Thomas.
      Profession: trésorier general de l'extraordinaire des guerres
    - Notoriete, décès., 9 décembre 1751; MC/ET/XXXVI/470
      Nom, qualité: (M.) Lamblot, Nicolas (bourgeois de Paris).
    - Succession, notoriete., 11 décembre 1751; MC/ET/XXXVI/470
      Nom, qualité: (M.) Yronbery de Salabery de Benneville, Vincent.
      Profession: vice amiral de France.
    - Rente, titre nouvel., 14 décembre 1751; MC/ET/XXXVI/470
      Nom, qualité: (Mme ou Mlle) Legrain, Marie Louise.
      Nom, qualité: (M.) Dubray, Pierre (bourgeois de Paris).
      Nom, qualité: (M.) Ducroq, Jean Jacques.
      Profession: greffier aux requetes du palais
    - Rente viagere sur le roi, constitution, mai 1751., 17 décembre 1751; MC/ET/XXXVI/470
      Nom, qualité: (M.) Lenfant, Etienne (bourgeois de Paris)
    - Rente viagere sur le roi, constitution, mai 1751., 17 décembre 1751; MC/ET/XXXVI/470
      Nom, qualité: (M.) Bazin, Francois.
      Profession: cordonnier (maître).
    - Rente viagere sur le roi, constitution, mai 1751., 17 décembre 1751; MC/ET/XXXVI/470
    - Rente viagere sur le roi, constitution, mai 1751., 17 décembre 1751; MC/ET/XXXVI/470
      Nom, qualité: (Mme ou Mlle) Ansous, Marie Anne.
    - Rente viagere sur le roi, constitution, mai 1751., 17 décembre 1751; MC/ET/XXXVI/470
      Nom, qualité: (M.) Melon Lefebvre, Andre (bourgeois de Paris)
    - Rente viagere sur le roi, constitution, mai 1751., 17 décembre 1751; MC/ET/XXXVI/470
      Nom, qualité: (Mme ou Mlle) Pissot, Catherine.
    - Rente viagere sur le roi, constitution, mai 1751., 17 décembre 1751; MC/ET/XXXVI/470
      Nom, qualité: (M.) Julliet, Henri.
      Profession: jacobin.
    - Rente viagere sur le roi, constitution, mai 1751., 17 décembre 1751; MC/ET/XXXVI/470
      Nom, qualité: (M.) Rave, Jean Baptiste (bourgeois de Paris)
    - Rente viagere sur le roi, constitution, mai 1751., 17 décembre 1751; MC/ET/XXXVI/470
      Nom, qualité: (M.) Tesmoingt, Pierre.
      Profession: boursier (maître).
    - Rente viagere sur le roi, constitution, mai 1751., 17 décembre 1751; MC/ET/XXXVI/470
      Nom, qualité: (M.) Lecouturier, Jean (bourgeois de Paris)
    - Rente viagere sur le roi, constitution, mai 1751., 17 décembre 1751; MC/ET/XXXVI/470
      Nom, qualité: (M.) Arnaud, Martin.
    - Rente viagere sur le roi, constitution, mai 1751., 17 décembre 1751; MC/ET/XXXVI/470
      Nom, qualité: (M.) Barbe, Louis (bourgeois de Paris)
    - Rente viagere sur le roi, constitution, mai 1751., 17 décembre 1751; MC/ET/XXXVI/470
      Nom, qualité: (M.) Juramy, Pierre.
      Profession: dominicain.
    - Rente viagere sur le roi, constitution, mai 1751., 17 décembre 1751; MC/ET/XXXVI/470
    - Rente viagere sur le roi, constitution, mai 1751., 17 décembre 1751; MC/ET/XXXVI/470
      Nom, qualité: (Mme ou Mlle) Thierry, Marguerite.
    - Rente viagere sur le roi, constitution, mai 1751., 17 décembre 1751; MC/ET/XXXVI/470
      Nom, qualité: (M.) Dauty, Laurent.
    - Rente viagere sur le roi, constitution, mai 1751., 17 décembre 1751; MC/ET/XXXVI/470
      Nom, qualité: (M.) Carlier, Nicolas Noel (bourgeois de Paris)
    - Succession, liquidation., 20 décembre 1751; MC/ET/XXXVI/470
      Nom, qualité: (M.) Bertout, Joseph.
      Nom, qualité: (M.) Bertout, Jean Nicolas.
    - Succession, liquidation., 20 décembre 1751; MC/ET/XXXVI/470
      Profession: epicier (m).
    - Consentement., 21 décembre 1751; MC/ET/XXXVI/470
      Nom, qualité: (M.) Coste, Anselme.
      Profession: marchand de bois.
      Nom, qualité: (M.) Frontier, Louis.
      Domicile: Grigny (Essonne)
    - Bail à ferme, greffe du tribunal, Rochelle (la)., 22 décembre 1751; MC/ET/XXXVI/470
      Nom, qualité: (M.) Vinet, Simon.
      Profession: greffier de presidial.
      Domicile: Rochelle (la)
    - Vente, maison, Campeaux (Oise)., 23 décembre 1751; MC/ET/XXXVI/470
      Nom, qualité: (M.) Lefebvre, Nicolas.
      Profession: pain d'epicier (compagnon).
      Nom, qualité: (M.) Prevost, Pierre.
      Profession: faiseur de bas au métier.
      Domicile: Campeaux (Oise)
    - Notoriete, prenom., 23 décembre 1751; MC/ET/XXXVI/470
      Nom, qualité: (M.) Bertout, Joseph Nicolas.
    - Extrait d'inventaire déposé de Barbe Guenot, veuve en premières noces de Jean Bertout, épouse en secondes noces de Nicolas Parmentier., 24 décembre 1751; MC/ET/XXXVI/470
      Nom, qualité: (Mme ou Mlle) Guenot, Barbe.
      Domicile: Fontaineblau.
      Relations: épouse de l'intervenant 2, veuve de l'intervenant 3.
      Nom, qualité: (M.) Parmentier, Nicolas (bourgeoisde fontainebleau).
      Nom, qualité: (M.) Bertout, Jean.
      Profession: épicier (marchand).
      inventaire après décès; Guenot, Barbe; Bertout, Jean; Parmentier, Nicolas
    - Rente sur le roi, transport, aides et gabelles emprunt 25 millions juin 1720., 27 décembre 1751; MC/ET/XXXVI/470
      Nom, qualité: (Mme ou Mlle) Regnault, Claude.
      Nom, qualité: (M.) Lachesnaye de, Michel Francois Jacob.
      Profession: intéressé dans les fermes du roi.
      Nom, qualité: (M.) Lachesnaye de, Claude Jacob.
      Profession: capitaine.
    - Succession, compte d'execution testamentaire., 29 décembre 1751; MC/ET/XXXVI/470
      Nom, qualité: (Mme ou Mlle) Montlezun de Busca de, Madeleine Elisabeth.
    - Inventaire après décès de Madeleine Largillière, épouse d'Eugène Gondouin., 31 décembre 1751; MC/ET/XXXVI/470
      Nom, qualité: (Mme ou Mlle) Largillière, Madeleine.
      Nom, qualité: (M.) Gondouin, Eugène.
      Profession: maçon (compagnon).
      inventaire après décès; Largillière, Madeleine; Gondouin, Eugène
    - Testament., 31 décembre 1751; MC/ET/XXXVI/470
      Nom, qualité: (Mme ou Mlle) Potier de Gesvres, Louise Julie.
      Nom, qualité: (M.) Broglie de, Charles Amedee (comte de revel).
  - Minutes. 1752, janvier - 1752, avril, janvier 1752 - avril 1752; MC/ET/XXXVI/471
  - Minutes. 1752, mai - 1752, août, mai 1752 - août 1752; MC/ET/XXXVI/472
  - Minutes. 1752, septembre - 1752, décembre, septembre 1752 - décembre 1752; MC/ET/XXXVI/473
  - Minutes. 1753, janvier - 1753, mai, janvier 1753 - mai 1753; MC/ET/XXXVI/474
  - Minutes. 1753, juin - 1753, décembre, juin 1753 - décembre 1753; MC/ET/XXXVI/475
  - Minutes. 1754, janvier - 1754, avril, janvier 1754 - avril 1754; MC/ET/XXXVI/476
    1754, janvier à 12 mars: actes passés par-devant François Touvenot. 'mars 1754, jusqu'au 13, jour du décès de mon père, nota: presque toutes les minutes sont signées de moy, mais elles ne font pas moins party de sa pratique, parce qu' elles ont été faites en son étude de son vivant. Et je les ay signées pour luy, attendu que j'étais déjà, notaire il y avait près de deux ans. '1754, 19 mars, pour les minutes de la direction Saint-Cirque et Hulin, que j'ay apporté de l'étude de Me Prevost, mon prédécesseur, n'étant réservé cette pratique, lors de mon traité que j'ay fait à Me Léjay de l'office de mon père et de pratique de Me Prevost, mon prédécesseur d'office'.
    1754, 19 mars à avril: actes passés par-devant Antoine Touvenot.
    - Contrat de mariage de Charles-Vincent Bara, menuisier à Paris, rue Beauregard, paroisse Notre-Dame, fils majeur de Jean Claude Bara, tailleur d'habits et d'Elisabeth Herelle, avec Marie Haude Dieudonné, fille de Marie-Madeleine Elisabeth Querelle, veuve d'Etienne Dieudonné, maître menuisier à Paris, demeurant rue neuve de Clercy, paroisse Notre-Dame. Témoins: Guillaume Bara, maître sculpteur à Paris, Pierre Bara, menuisier, frères; Claude Dieudonné, maître menuisier, frère, Charles Dieudonné, maître menuisier, oncle paternel; Henri Thomas Bouillard, maître menuisier à Paris, oncle maternel. La future apporte 1348 l. dont 150 l. pour faire passer maître menuisier le futur époux suivant privilège accordé à l'épouse comme fille d'ancien juré de la communauté des maitres menuisiers., 13 janvier 1754; MC/ET/XXXVI/476
      Artisans du meuble, 1736-1799, par Ch. H. Lerch, 1990-1993 (fichier papier entièrement dématérialisé; voir contexte dans le Plan d’orientation général - Notaires de Paris, guides thématiques du Minutier).
    - Brevet d'apprentissage de Jacques Missemaque, fils de domestique, 15 ans, pour 6 ans, chez François Gavigny (qui signe Gavinies), maître luthier à Paris, rue Saint-Thomas-du-Louvre, paroisse Saint-Germain-l'Auxerrois, moyennant 400 livres, avec approbation de Louis Bessard, rue des Trois-Cannettes, paroisse de la Madeleine en la Cité, et de Pierre Ruelle, rue de la Lanterne, paroisse de la Madeleine en la Cité, tous deux maîtres luthiers jurés en charge de leur communauté., 1er février 1754; MC/ET/XXXVI/476
      Couteliers, facteurs d'instruments de musique, relieurs et potiers, 1741-1798 (373 actes), par Charles-Henri Lerch, 1990-1993. (fichier papier entièrement dématérialisé; voir contexte dans le Plan d’orientation général - Notaires de Paris, guides thématiques du Minutier).
      Date de création de la notice: 2004
      contrat d'apprentissage; Saint-Thomas-du-Louvre (rue); Lanterne (rue de la); Missemaque, Jacques; Gavigny, François; Gavinies, François; Bessard, Louis; Ruelle, Pierre; employé de maison
    - Obligation de 180 livres par Antoine Hervy, compagnon layetier, et Robert Claude Pichart, compagnon orfèvre, demeurant rue des Mauvaises-Paroles, paroisse Saint-Germain-l'Auxerrois., 28 février 1754; MC/ET/XXXVI/476
    - Vente de portion de maison à Nemours à Nicolas Vassou, orfèvre bijoutier à Paris sur le pont Notre-Dame, paroisse Sainte-Marie-Madeleine en la cité., 4 mars 1754; MC/ET/XXXVI/476
      Orfèvres, 1738-1799 (1199 actes), par Charles-Henri Lerch, 1990-1993 (fichier papier entièrement dématérialisé; voir contexte dans le Plan d’orientation général - Notaires de Paris, guides thématiques du Minutier).
      acte de vente; Notre-Dame (pont); Vassou, Nicolas; orfèvre; orfèvre
- Répertoire(s) de François TOUVENOT, 29 novembre 1721 - 12 mars 1754; MC/RE/XXXVI/4
  - Répertoire. 1721, 29 novembre - 1754, 12 mars, 29 novembre 1721 - 12 mars 1754; MC/RE/XXXVI/4
    Informations concernant le classement et la cotation:
    Le niveau inférieur de description, quand il existe, correspond aux mentions d'actes contenues dans le répertoire. Parmi celles-ci, certaines peuvent y être décrites, de manière plus ou moins détaillée. Pour consulter l'acte proprement dit, il convient de rechercher la cote au niveau des articles (registre ou liasse) des minutes du notaire (cote de type 'MC/ET').